臺灣高雄地方法院刑事判決　　　　　　　 94年度訴字第673號
公　訴　人　臺灣高雄地方法院檢察署檢察官
被　　　告　乙○○　男　24歲.
上列被告因違反毒品危害防制條例案件，經檢察官提起公訴（93
年度毒偵字第7540號），本院準備程序進行中，因被告就被訴事
實為有罪之陳述，經告知簡式審判程序意旨，並聽取公訴人及被
告之意見後，本院合議庭裁定由受命法官獨任依簡式審判程序審
理，判決如下：
    主  文
乙○○連續施用第一級毒品，處有期徒刑捌月。扣案之第一級毒
品海洛因壹包（淨重零點零貳公克，空包裝重零點貳陸公克）、
殘留海洛因之注射針筒壹支，均沒收銷燬之。
    事  實
一、乙○○前於民國89年間，因施用毒品案件，經本院以89年度
    毒聲字第5502號裁定送觀察、勒戒後，認無繼續施用毒品之
    傾向，於89年7月26日執行完畢出所，並於89年7月25日，由
    臺灣高雄地方法院檢察署檢察官以89年度毒偵字第4825為不
    起訴處分確定。詎仍不知戒絕毒癮，於觀察、勒戒執行完畢
    後5年內，復基於施用第一級毒品海洛因之概括犯意，自93
    年7月上旬某日起至同年12月2日10時止連續在高雄縣大樹鄉
    ○○村○○○路81之1號住處，將海洛因摻水裝填注射針筒
    內注射之方式，平均2至3日施用1次之頻率，施用第一級毒
    品海洛因多次。嗣於93年12月3日9時40分許，在行經高雄縣
    鳥松鄉○○路49號水美加油站前，見警心慌而將其所有之海
    洛因1包（淨重0.02公克、空包裝重0.26公克）丟在地上，
    經警盤查後，又主動交出其所有殘留海洛因之注射針筒1支
    ，並於警詢時自白施用毒品。經乙○○同意採尿送驗後呈嗎
    啡陽性反應，始確悉上情。
二、案經高雄縣政府警察局仁武分局報請臺灣高雄地方法院檢察
    署檢察官偵查起訴。
    理  由
一、按本件被告乙○○所犯係死刑、無期徒刑、最輕本刑為3年
    以上有期徒刑以外之罪，其於準備程序就前揭被訴事實為有
    罪之陳述，經受命法官告知簡式審判程序之旨，並聽取其與
    公訴人之意見後，本院認無不得或不宜改依簡式審判程序進
    行之處，爰依刑事訴訟法第273條之1第1項、第284條之1，
    裁定本件由受命法官獨任進行簡式審判程序，合先敘明。
二、訊據被告乙○○對於右揭時、地，連續以上述方式施用第一
    級毒品海洛因多次之事實坦承不諱。且查：
  (一)被告於93年12月3日11時20分許，於警局所採集之尿液，經
    12月20日93煙檢字第2966號煙毒尿液檢驗成績書、尿液採證
    檢驗對照表各1紙附卷可稽。而扣案之疑似海洛因之白粉1包
    ，經送請法務部調查局鑑定結果，認確含第一級毒品海洛因
    成份（淨重0.02公克，空包裝重0.26公克），有法務部調查
    局94年1月26日調科壹字第220018928號鑑定通知書1紙在卷
    可憑。另扣案之注射針筒1支，經送往高雄醫學大學附設中
    和紀念醫院檢驗結果，確呈海洛因陽性反應，有該醫院94年
    3月29日編號0000-000號檢驗報告1份存卷足憑。此外，復有
    扣押筆錄、扣押物品目錄表各1紙、照片8張附卷可資佐證。
    綜上足認，被告前揭自白與事實相符，應堪採為被告有罪之
    證據，則被告連續施用第一級毒品海洛因多次之犯行，堪以
    認定。
  (二)被告前於89年間，因施用毒品案件，經本院以89年度毒聲字
    第5502號裁定送觀察、勒戒後，認無繼續施用毒品之傾向，
    於89年7月26日執行完畢出所，並於89年7月25日，由臺灣高
    雄地方法院檢察署檢察官以89年度毒偵字第4825為不起訴處
    分確定，此有臺灣高等法院被告全國前案紀錄表1紙在卷足
    參，其於前案觀察、勒戒執行完畢後，5年內再犯本件施用
    毒品罪之事實，事證明確，應予依法論科。
三、按海洛因係毒品危害防制條例第2條第2項第1款所明定之第
    一級毒品，不得持有及施用，核被告所為施用第一級毒品海
    洛因之行為，係犯毒品危害防制條例第10條第1項之施用第
    一級毒品海洛因罪。其施用第一級毒品前後，持有海洛因之
    低度行為，應為施用之高度行為所吸收，不另論罪。其先後
    多次施用第一級毒品海洛因之犯行，均時間緊接，方法相同
    ，觸犯構成要件相同之罪名，顯係基於概括犯意為之，為連
    續犯，應依刑法第56條之規定論以一罪，並加重其刑。爰審
    酌被告經觀察、勒戒後，仍未能戒絕其毒癮，足證前開保安
    處遇措施已難收矯治其惡性，惟念其於犯罪後坦承犯行及所
    犯為自戕行為等一切情狀，量處如主文所示之刑，以資懲儆
    。扣案之第一級毒品海洛因1包（淨重0.02公克，空包裝重
    0.26公克）係屬第一級毒品，均應依毒品危害防制條例第18
    條第1項前段規定宣告沒收銷燬。至於送驗耗費之海洛因，
    既已滅失不存在，自無宣告沒收銷燬之必要。扣案之注射針
    筒1支殘留海洛因，已如前述，其上殘留之海洛因已無從析
    離，應視同毒品，併依毒品危害防制條例第18條第1項前段
    規定宣告沒收並銷燬之。
本案經檢察官甲○○到庭執行職務。
中　　華　　民　　國　　94　　年　　4 　　月　　26　　日
                  鳳山刑事第1庭      法　官  林芳華
以上正本證明與原本無異。
如不服本判決，應於判決送達後10日內，向本院提出上訴狀。
                                     書記官  賴佳慧
中　　華　　民　　國　　94　　年　　4 　　月　　27　　日
附錄本案論罪科刑條文
毒品危害防制條例第10條
施用第一級毒品者，處6月以上5年以下有期徒刑。
施用第二級毒品者，處3年以下有期徒刑。
